臺灣臺南地方法院民事判決　　　　　　　94年度家訴字第26號
原　　　告　甲○○
被　　　告　乙○○○
上列當事人間請求確認繼承權存在事件，經本院於民國94年5月1
7日言詞辯論終結，判決如下：
    主      文
確認原告對於被繼承人黃在地遺產之繼承權存在。
訴訟費用由被告負擔。
    事實及理由
一、原告起訴主張：原告戶籍謄本上之生父一欄，雖填寫「父不
    詳」，惟原告之生父其實為黃在地，只因原告之生母鄭吳氏
    米懷有原告後，原告之生父黃在地卻離家出走，原告之母一
    怒之下，遂將原告之生父欄報稱父不詳，事後原告之父黃在
    地即回家，且對原告有撫育之事實，原告雖係於生父黃在地
    與生母鄭吳氏米未婚狀況下所生，但原告確曾受有生父黃在
    地之撫育，應當視為認領，故原告即為黃在地之婚生子，今
    黃在地已死亡，原告與被告同為其子女，均應為其繼承人，
    故依法提起該確認訴訟等語。並聲明：如主文所示。
二、被告則以：對原告之主張無意見等語。並認諾原告之訴。
三、得心證之理由：
（一）按確認之訴非原告有即受確認判決之法律上利益者，不得
      提起。所謂即受確認判決之法律上利益，係指法律關係之
      存否不明確，原告主觀上認其在法律上之地位有不安之狀
      態存在，且此種不安之狀態，能以確認判決將之除去者而
      言，若縱經法院判決確認，亦不能除去其不安之狀態者，
      即難認有受確認判決之法律上利益，此有最高法院52年台
      上字第1240號判例可資參照。原告主張其雖無生父之記載
      ，然其確係鄭吳氏米自黃在地受胎所生，且原告自幼經黃
      在地扶育，依法原告即視為黃在地之婚生子女，對黃在地
      之遺產即有繼承權存在，爰提起本件訴訟等語。查原告之
      戶籍謄本上之生父欄，雖填寫「父不詳」，惟原告之生父
      為黃在地，且原告自幼經黃在地扶育，依法認定其為黃在
      地之子女而對黃在地遺產有繼承權，致其法律上地位有不
      安之狀態，自有提起本件確認之訴予以除去其不安之狀態
      之必要，其提起本件訴訟有即受確認判決之法律上利益，
      合先敘明。
（二）次按，當事人於言詞辯論時為訴訟標的之捨棄或認諾者，
      應本於其捨棄或認諾為該當事人敗訴之判決，民事訴訟法
      第384條定有明文。
（三）本件原告主張之事實，業據提出戶籍登記簿謄本7紙、除
      戶謄本1件、戶籍謄本2件、繼承系統表1件、成大醫院婦
      產部優生保健科血緣鑑定報告書1件為證，而原告與被告
      手足關係指數為0000000.426246，手足關係概率值為99.9
      99990%，兩者可以肯定為手足關係無誤，已於上開成大醫
      院婦產部優生保健科血緣鑑定報告書載敘明確，原告與黃
      在地之血緣關係堪以認定。又原告為黃在地之非婚生子女
      ，並經黃在地自幼扶育之事實，有上開戶籍登記簿謄本7
      紙、除戶謄本1件、戶籍謄本2件可稽，復經證人王蘇含笑
      到庭證稱：「原告的父親是黃在地，不知道為何不登記，
      但黃在地有扶養過原告，我是黃在地的媳婦仔，本來要分
      來配給原告，所以我知道黃在地是原告的父親，我被分來
      的時候跟原告同父母，後來沒有與原告結婚，原告變成像
      我的哥哥。」等語（見本院94年5月17日言詞辯論筆錄）
      ，及證人曾陳淑美到庭證稱：「我是原告的鄰居，從小叫
      黃在地『成伯』，原告確實是黃在地的孩子而且生活在一
      起，我不知道為什麼原告之生父欄不登記黃在地。」等語
      （見本院94年5月17日言詞辯論筆錄），核與原告所述相
      符，依民法第1065條第1項規定，原告即視為黃在地之婚
      生子女。被告亦到庭認諾原告之訴，依首揭規定，應本於
      其認諾而為其敗訴之判決，爰判決如主文所示。
四、結論：本件原告之訴為有理由，依民事訴訟法第78條，判決
    如主文。
中　　華　　民　　國　　94　　年　　5 　　月　　31　　日
                  家事法庭法　官　黃瑪玲
以上為正本係照原本作成。
如對本判決上訴，須於收受判決正本送達後二十日內向本院提出
上訴狀（附具繕本）。
中　　華　　民　　國　　94　　年　　5 　　月　　31　　日
                          書記官　 黃坤義
